臺灣高等法院高雄分院刑事判決　　　　　　　　　　九十年度上訴字第一八九五號
　　上訴人　台灣高雄地方法院檢察署檢察官
　　被　告　乙○○
右上訴人因被告違反毒品危害防制條例案件，不服臺灣屏東地方法院九十年度訴緝字
第二五號中華民國九十年十月三十一日第一審判決（起訴案號：臺灣屏東地方法院檢
察署八十九年度毒偵字第二五五八號、九十年度毒偵字第四○八號；併辦案號：九十
年度毒偵字第五八九號、九十毒偵字第一八七五號），提起上訴，本院判決如左：
      主  文
原判決撤銷。
乙○○連續施用第一級毒品，累犯，處有期徒刑壹年肆月，海洛因壹包毛重壹拾肆甲
克、壹小包淨重零點參柒甲克（包裝重零點貳肆甲克）及含海洛因殘渣袋壹拾柒個，
均沒收銷燬；又連續施用第二級毒品，累犯，處有期徒刑拾月，安非他命壹包毛重陸
拾伍點伍甲克、貳小包（毛重零點捌甲克），均沒收銷燬。應執行有期徒刑壹年拾月
，海洛因壹包毛重壹拾肆甲克、壹小包淨重零點參柒甲克（包裝重零點貳肆甲克）、
安非他命壹包毛重陸拾伍點伍甲克、貳小包（毛重零點捌甲克）及含海洛因殘渣袋壹
拾柒個，均沒收銷燬。
     事  實
一、乙○○曾於民國（下同）八十五年間因違反麻醉藥品管理條例案件，經本院判處
    有期徒刑三月，如易科罰金，以三百元折算一日，甫於八十五年九月二十六日易
    科罰金執行完畢。又於八十七年七月間因施用毒品案件，經台灣屏東地方法院裁
    定送觀察、勒戒後，認無繼續施用毒品之傾向，臺灣屏東地方法院檢察署檢察官
    於八十七年八月二十日，以八十七年度偵字第四九一二號不起訴處分確定。八十
    七年十月間，乙○○復因施用毒品案件，經台灣屏東地方法院以八十七年毒聲字
    第七六九號裁定送觀察勒戒後，認有繼續施用毒品之傾向，該院以八十七年毒聲
    字第九八八號裁定強制戒治，且經檢察官起訴，該院於八十九年一月十八日以八
    十九年度易字第一五一九號判處有期徒刑一年確定；其上開強制戒治處遇成效經
    評定為合格，無繼續戒治之必要，該院以八十八年度毒聲字第六三二號裁定停止
    戒治，所餘戒治期間付保護管束，其於保護管束期間，因違反保護管束事項情節
    重大，該院以八十八年毒聲字第二○六五號裁定聲請撤銷停止戒治，八十九年七
    月十七日強制戒治執行期滿，仍不知悔改。復各基於施用第一級毒品海洛因及施
    用第二級毒品安非他命之概括犯意，於八十九年七月底起至九十年十月八日十四
    時許止，在屏東長治鄉○○村○○路二十八號住處、屏東市○○路○段一三六巷
    二號二樓二Ｃ友人處及其他不詳處所，連續施用第一級毒品海洛因及第二級毒品
    安非他命多次，嗣分別為警於八十九年八月三十一日下午六時二十分許，在屏東
    市和興里和興育佳托兒所前查獲；於八十九年十二月十六日凌晨零時三十五分，
    在屏東市○○路○段一三六巷二號二樓二Ｃ室搜索查獲，扣得海洛因一包毛重十
    四甲克、安非他命一包毛重六十五點五甲克、含海洛因殘渣袋十五個；於八十九
    年十二月十九日晚上八時許，在屏東縣長治鄉○○村○○街二十八號住處，又為
    警查獲；再於九十年十月八日十五時許，在高雄縣大寮鄉○○村○○路一一六巷
    三十五號前被查獲，並扣得海洛因一小包淨重○˙三七甲克（包裝重○˙二四甲
    克）、安非他命二小包毛重○˙八甲克及殘留海洛因夾鏈袋二個。
二、案經屏東縣警察局屏東分局及高雄縣警察局仁武分局報告臺灣屏東地方法院檢察
    署檢察官偵查起訴暨移送併辦。
     理  由
一、右揭事實，業據被告乙○○於本院審理時坦承不諱，核與證人林上傑、陳麗美於
    警訊中證述之情節相符，並有如事實欄所載之物品扣案可佐，復有法務部調查局
    0000000000號鑑定通知書足憑。而被告上開時地經警查獲時採集其
    尿液送驗結果，均呈甲基安非他命及嗎啡陽性反應，有臺南縣衛生局尿液檢驗成
    績書、高雄縣政府衛生局煙毒尿液檢驗成績書、屏東縣衛生局煙毒麻醉藥品類委
    託檢驗結果通知書、臺灣檢驗科技股份有限甲司濫用藥物尿液檢驗報告及高雄市
    立凱旋醫院煙毒尿液檢驗成績書在卷可佐，被告上開自白與事實相符。再被告前
    因施用毒品案件，經裁定送觀察勒戒後，認無繼續施用毒品之傾向，臺灣屏東地
    方法院檢察署檢察官為不起訴處分確定後，於五年內再犯毒品危害防制條例第十
    條之罪，經台灣屏東地方法院裁定送觀察、勒戒後，有繼續施用毒品之傾向，該
    院再裁定令入戒治處所施以強制戒治，檢察官同時起訴，該院於八十九年一月十
    八日以八十九年易字第一五一九號判決有期徒刑一年確定。而其上開強制戒治處
    遇成效經評定為合格，無繼續戒治之必要經裁定停止戒治，所餘戒治期間付保護
    管束後，因被告違反保護管束事項情節重大，該院裁定撤銷停止戒治後，於八十
    九年七月十七日強制戒治期滿等事實，有不起訴處分書、臺灣屏東地方法院檢察
    署刑案資料查註紀錄表及本院被告全國前案紀錄表可按。被告三犯施用第一級毒
    品海洛因及第二級毒品安非他命之犯行均堪以認定。
二、核被告所為，其施用第一級毒品海洛因之行為，係犯毒品危害防制條例第十條第
    一項之施用第一級毒品罪；其施用第二級毒品安非他命之行為，係犯同條第二項
    之施用第二級毒品罪。其持有第一級、第二級毒品之行為，各已被其施用第一級
    、第二級毒品之高度行為所吸收，不另論罪。而被告先後多次分別施用第一級毒
    品海洛因及第二級毒品安非他命犯行，均時間緊接，犯罪構成要件相同，顯各基
    於概括犯意反覆為之，均為連續犯，各應依刑法第五十六條規定論以一罪，並加
    重其刑。所犯上開二罪名間，犯意各別，構成要件互殊，應予分論併罰。被告於
    八十九年七月底至九十年十月八日止施用第一級毒品海洛因；於八十九年七月底
    至九十年十月八日止施用第二級毒品安非他命之犯罪事實，均未經起訴，惟上開
    犯罪事實與已起訴之犯罪事實間，均有連續犯之裁判上一罪關係，本院自得併予
審判。檢察官以九十年度毒偵字第五八九號移送併辦被告於八十九年八月三十一
    日經查獲施用第一級毒品海洛因及第二級毒品安非他命部分，各併含於上開本院
    認定之犯罪期間內，亦得併予審判。又被告曾因違反麻醉藥品管理條例案件，經
    本院判處有期徒刑三月，如易科罰金，以三百元折算一日確定，甫於八十五年九
    月二十六日執行完畢，有本院被告全國前案紀錄表及台灣屏東地方法院檢察署刑
    案資料查註紀錄表在卷可按，其於五年內再犯有期徒刑以上之本罪，均為累犯，
    應依法加重其刑，併各遞加之。
三、原審論處被告罪刑，固非無見。惟查，原審未及就被告八十九年十二月十七日之
    後施用海洛因及安非他命之犯行，予以併案審理，尚有未洽，檢察官上訴意旨執
    此而指摘原判決不當，為有理由，應將原判決撤銷改判。審酌被告前科資料，其
    施用之期間，其所為係戕害自身健康及其犯後之態度等一切情狀，分別量處如主
    文所示之刑，並定其應執行之刑。又八十九年十二月十六日為警查獲時扣得之海
    洛因一包毛重十四甲克、安非他命一包毛重六十五點五甲克及含海洛因殘渣袋十
    五個；於九十年十月八日查獲之海洛因淨重○˙三七甲克（包裝重○˙二四甲克
    ）、安非他命二小包（毛重０．八甲克）及殘留海洛因之夾鏈袋二個，均係毒品
    ，應依毒品危害防制條例第十八條第一項前段規定，宣告沒收銷燬之。至八十九
    年十二月十六日查獲之電子磅秤一個及空夾鏈袋一百七十二個，被告否認為其所
    有，又非違禁物；九十年十月八日查獲之改造槍彈、改造工具、電子磅秤，吸食
    器及空夾鏈袋等，被告供稱係綽號「大頭」者所有，又不能證明確屬被告所有，
    故均不予宣告沒收。至於八十九年八月三十一日查獲時扣得之第一級毒品海洛因
    毛重七點四甲克、0000000000號行動電話一支及000000000
    0呼叫器一個，均為被告之配偶黃嘉慧所有，應於另案中處理，本院不予宣告沒
    收，附此敘明。
據上論結，應依刑事訴訟法第三百六十九條第一項前段、第三百六十四條、第二百九
十九條第一項前段，毒品危害防制條例第十條第一項、第二項、第十八條第一項前段
，刑法第五十六條、第四十七條、第五十一條第五款，判決如主文。
本案經檢察官彭南雄到庭執行職務。
中    華    民    國        九十一      年      一      月     十七     日
                              臺灣高等法院高雄分院刑事第二庭
                  審判長法官  曾永宗
                                        法官  郭玫利
                                        法官  邱永貴
右正本證明與原本無異。
施用第一級毒品部分如不服本判決，應於判決送達後十日內向本院提出上訴狀，其未
述理由者並應於提出上訴狀後十日內向本院補提理由書（應附繕本)。
施用第二級毒品部分不得上訴。
                                      書記官  周能智
中    華    民    國        九十一      年      一      月     十八     日
附錄論罪科刑法條全文
毒品危害防制條例第十條
施用第一級毒品者，處六月以上五年以下有期徒刑。
施用第二級毒品者，處三年以下有期徒刑。
                                                                      Ｈ
